【裁判字號】    89,交易,20
【裁判日期】    890314
【裁判案由】    過失傷害
【裁判全文】
臺灣嘉義地方法院刑事判決                          八十九年度交易字第二號
    公訴人  臺灣嘉義地方法院檢察署檢察官
    被  告  乙○○
右列被告因過失傷害案件，經檢察官提起公訴（八十八年度偵字第七三三九號），本
院判決如左：
    主  文
乙○○因過失傷害人，處拘役伍拾伍日，如易科罰金，以佰元折算壹日。
    事  實
一、乙○○於民國八十八年十月五日晚上八時二十分許，駕駛車牌號碼ＧＺ－七九七
    八號自用小客車，沿嘉義市○○路自西往東方向行駛，途經該路與體育路交岔口
    ，為下車購買檳榔，而將小客車暫時停放在橫跨垂楊路之行人穿越道及接近體育
    路之人行道上，理應注意人行道、行人穿越道，及交岔路口十公尺內，均不得臨
    時停車，而依當時情形，又無不能注意之情事，竟疏未注意，而將自小客車暫停
    於上開處所，適有丙○○駕駛之車牌號碼ＭＬＨ－一四八號重機車，沿嘉義市○
    ○路同向行駛，至上開路口欲右轉體育路時，亦疏未注意車前狀況，於轉彎時不
    慎擦撞及乙○○停放於上開處所之自小客車左前方，致丙○○人車倒地後，受有
    右脛骨骨折之傷害。
二、案經丙○○訴由嘉義市警察局第二分局報請臺灣嘉義地方法院檢察署檢察官偵查
    起訴。
    理  由
一、訊據被告乙○○固坦承其所駕駛之車牌號碼ＧＺ－七九七八號自用小客車，於右
    揭時地與告訴人丙○○所駕駛之重機車發生擦撞等情不諱，惟矢口否認有何過失
    傷害犯行，辯稱：伊將車停放於人行道上，購買檳榔後，進入車內尚未啟動車輛
    ，即遭告訴人撞及，伊並無過失可言云云，然查，
    (一)被告下車購買檳榔時，係將小客車暫時停放在橫跨垂楊路之行人穿越道並接近
      體育路之人行道上等情，業據被告於警訊時陳明在卷（見警卷第一頁反面最後
      一行），並經本院會同被告、告訴人至肇事現場，由被告指明停放位置後拍照
      ，有該現場照片在卷可佐，核與證人甲○○證述情節及告訴人指述其倒地位置
      係在橫跨垂楊路之行人穿越道上等語相符，而被告所駕駛之自小客車左前方確
      有一道擦撞之痕跡，此亦有該車車損照片附卷可憑，堪認告訴人確係於右揭時
      地與被告所駕之車輛發生擦撞，應無疑義。
    (二)按人行道、行人穿越道，及交岔路口十公尺內，均不得臨時停車，道路交通安
      全規則第一百十一條第一、二款定有明文，被告為領有駕駛執照之合格駕駛員
      ，對於上開規定自應知之甚稔，而依當時情形，又無不能注意之情事，竟疏未
      注意，貿然將自小客車臨時停放在上開處所，適有告訴人駕駛之機車，行至上
      開路口欲右轉進入體育路時，以其機車與被告之車輛左前方發生擦撞，人車倒
      地後，受有右脛骨骨折之傷害，此有中國醫藥學院北港附設媽祖醫院診斷證明
      書在卷可稽，被告因停車不當，使告訴人受有如上之傷害，自應負過失責任甚
      明，而告訴人所受之傷害，與被告之過失行為間，亦顯有相當因果關係，至於
      告訴人駕駛機車右轉，未注意車前狀況，雖亦有過失，但仍不得解免被告之過
      失罪責。
    綜上所述，被告前開所辯無非事後卸責之詞，不足採信，本件事證明確，其犯行
    堪予認定。
二、核被告所為，係犯刑法第二百八十四條第一項前段之過失傷害罪。本件係因被告
    臨時停車不當而肇事，公訴人認被告係因轉彎車未打方向燈，且未讓直行車先行
    ，而有過失責任云云，容有誤會，惟起訴之基本自然事實仍屬同一，本院自得逕
    行審理，附此敘明，爰審酌被告因臨時停車不當，致告訴人受有脛骨骨折之傷害
    ，但告訴人亦未注意車前狀況，同為本件肇事之原因，其過失程度及犯罪後尚未
    與告訴人達成和解等一切情狀，量處如主文所示之刑，並諭知易科罰金之折算標
    準，以示懲儆。
據上論斷，應依刑事訴訟法第二百九十九條第一項前段，刑法第二百八十四條第一項
前段、第四十一條，罰金罰鍰提高標準條例第一條前段、第二條，判決如主文。
本案經檢察官林世芬到庭執行職務。
中      華      民      國    八十九    年      三      月     十四     日
                            臺灣嘉義地方法院刑事第三庭
                                法  官  彭  政  政  章
右正本證明與原本無異。
如不服本判決，應於判決送達後十日內向本院提出上訴狀( 應附繕本 )。
中      華      民      國    八十九    年      三      月     十四     日
                                書記官  洪  麗  惠
附錄論罪法條：
刑法第二百八十四條第一項
因過失傷害人者，處六月以下有期徒刑、拘役或五百元以下罰金。致重傷者，處一年
以下有期徒刑、拘役或五百元下罰金。


司法院資訊處製作；財團法人民間司法改革基金會備份。
